【裁判字號】    97,家抗,2
【裁判日期】    970414
【裁判案由】    認可民事判決
【裁判全文】
臺灣彰化地方法院民事裁定  97年度家抗字第2號
抗  告  人  乙○○
                        4組
相  對  人  甲○○
                      4弄2號.
上列抗告人請求認可民事判決事件，抗告人對於中華民國96年12
月20日本院96年度家聲字第58號第一審裁定提起抗告，本院裁定
如下：
    主  文
抗告駁回。
抗告程序費用新台幣壹仟元由抗告人負擔。
    理  由
一、本件抗告人於原審聲請意旨略以：抗告人與相對人原係夫妻
    ，因感情破裂，業經中國大陸地區黑龍江省西市恒山區人民
    法院判決准予離婚確定（西元二○○七年恒民初字第五六四
    號），並經財團法人海峽交流基金會驗證屬實，為此聲請認
    可等語，並提出戶籍謄本、民事判決書及其生效證明影本、
    黑龍江省哈爾濱市國信公證處公證書，及財團法人海峽交流
    基金會證明書為證等語。
二、抗告意旨另以：檢附財團法人海峽交流基金會（95）中核字
    第039033號之結婚公證書1份，證明抗告人與相對人有結婚
    之事實。並聲明：(一)原裁定廢棄。(二)程序費用及抗告費
    由相對人負擔。
三、經查，抗告人提出之2007年恒民初字第564號中國大陸地區
    黑龍江省西市恒山區人民法院判決，業於西元2007年（即民
    國96年）9月26日生效，固有前揭民事判決一份，及財團法
    人海峽交流基金會證明書在卷可稽，惟觀諸上開判決所記載
    之被告甲○○係居住於台灣省桃園市，經原審依職權調閱相
    對人甲○○之詳細戶籍謄本，發現相對人係設籍於彰化縣溪
    湖鎮○○里○○路○段286巷4弄2號，與上開判決所載住所不
    符，且相對人未曾在我國為結婚登記，配偶欄亦為空白。再
    查，抗告人抗告時雖檢附財團法人海峽交流基金會（95）中
    核字第039033號之結婚公證書1份，證明抗告人與相對人有
    結婚之事實，然依該公証書所載亦僅証明抗告人與名為「甲
    ○○」之人有結婚之事實，至該「甲○○」之真實年籍為何
    則均未載明，而如上所述，本件相對人甲○○係設籍於彰化
    縣，與上開判決所載住所不符，且相對人未曾在我國為結婚
    登記，配偶欄亦為空白，再者，相對人經本院2次合法傳喚
    均未到庭說明，又無其他證據足資証明抗告人結婚、離婚之
    對象「甲○○」確為本件之相對人甲○○，是尚難遽依該公
    證書及抗告人片面之指述而予認定。是以抗告人主張兩造已
    結婚、離婚之事實，顯難以證明，從而抗告人請求認可前開
    離婚判決，顯有未洽，原審裁定並無不當，抗告意旨指摘原
    裁定不當，求予廢棄改判，為無理由，應予駁回其抗告。
四、據上論結，本件抗告為無理由，依非訟事件法第46條、第21
    條第2項、民事訴訟法第495條之1第1項、第449條、第95 條
    、第78條裁定如主文。
中    華    民    國    97    年    4     月    14    日
                  家事法庭    審判長法官  洪志賢
                              法      官  游秀雯
                              法      官  王美惠
以上正本係照原本作成。
如提起再抗告者，應於裁定送達後十日內依非訟事件法第四十五
條第一項「僅得以適用法規顯有錯誤為理由，並經原法院許可者
為限」之規定，向本院提出再抗告狀，且須敘明理由，並繳納再
抗告費用新臺幣一千元。
中    華    民    國    97    年    4     月    14    日
                              書  記  官  田慧賢


司法院資訊處製作；財團法人民間司法改革基金會備份。
